臺灣臺北地方法院民事裁定　　　　　　　　96年度抗字第20號
抗　告　人　廣昌開發建設股份有限公司
法定代理人　乙○○
代　理　人　易定方律師
相　對　人　甲○○
代　理　人　張仁龍律師
上列當事人間選派檢查人事件，抗告人對於中華民國95年11月29
日本院95年度司字第686號裁定提起抗告，本院裁定如下：
    主  文
抗告駁回。
抗告程序費用新台幣壹仟元由抗告人負擔。
    理  由
壹、程序方面：
    按股東聲請法院選派檢查人事件，法院為裁定前，應訊問利
    害關係人，非訟事件法第172條第2項定有明文。本件原審裁
    定選派黃志成會計師為檢查人前，雖未訊問抗告人，惟本院
    已於96年9月19日訊問抗告人（見本院96年9月19日筆錄），
    應認本件法院為裁定前，應訊問利害關係人之要件欠缺，已
    經治癒補正，本院自得為實體審查，先予敘明。
貳、實體方面：
一、本件抗告意旨略以：相對人雖登記為伊之股東，惟未實際出
    資，不得行使股東權。又相對人利用其股東身分，於民國93
    年12月31日召開股東臨時會，指派其本人、第三人賴雨婕為
    董事、張家華為監察人，進而非法決議擔任伊之代理董事長
    ，霸佔伊之營業處所、公司印章及營利事業登記證，並於94
    年初攜走帳冊簿冊等文件檢查完畢，又憑主觀臆測向調查局
    誣指伊之法定代理人乙○○及相關股東有掏空公司情事，故
    本件由相對人聲請本院選派檢查人，實屬荒謬，應向自稱代
    理董事長之相對人為業務帳目及財產情形之檢查云云。
二、按繼續1年以上，持有已發行股份總數3%以上之股東，得聲
    請法院選派檢查人，檢查公司業務帳目及財產情形，公司法
    第245條定有明文；而該段所定聲請選派檢查人之規定，除
    具備繼續1年以上持有已發行股份總數3％以上之股東之要件
    外，別無其他資格之限制（最高法院86年度台抗字第108號
    裁定參照）。經查：本件相對人具有抗告人之股東身分，且
    繼續1年以上持有抗告人發行股份總數3％以上之事實，為抗
    告人所不爭執，並有相對人提出之股東名簿影本在卷足憑，
    依上開規定，相對人已符合聲請法院選派檢查人之條件，是
    相對人依前揭規定聲請法院選派檢查人，即有理由。抗告人
    雖以前揭情詞置辯，然相對人是否實際出資乙節，抗告人並
    未提出任何證據供本院審酌，且對抗告人而言，既登記相對
    人為抗告人之股東，則相對人已取得股東身分，堪予認定，
    是抗告人辯稱相對人不得行使股東權云云，並不足採。又相
    對人聲請係出於股東共益權之行使，並未於短期間內重複、
    多次為之，難認有何濫用情事，且檢查人之選派，僅係公司
    帳目、財產之稽核，公司如依法定程序建立健全之財務制度
    ，通常情形本不致因檢查人之稽核而受影響，相對人復未舉
    證公司正常營運將因檢查人之選派及行使職權而生如何影響
    之具體情事，其認相對人本件聲請係濫用權利云云，亦非可
    採。
三、綜前所述，相對人聲請本院選派檢查人以檢查抗告人業務帳
    目及財產情形，尚非濫用少數股東權。另依公司法第245條
    第1項選派之檢查人，並無資格之限制，抗告人對於黃志成
    會計師之資格亦無意見（見本院96年9月19日筆錄），原審
    在審認黃志成會計師之學、經歷及專長後，選定其為檢查人
    ，於法並無不合。從而，抗告意旨指摘原裁定不當，求予廢
    棄，為無理由，應予駁回。
四、據上論結，本件抗告為無理由。依非訟事件法第第21條第2
    項、第24條第1項、第46條，民事訴訟法第495條之1第1項、
    第449條第1項、第95條、第78條，裁定如主文。
中　　華　　民　　國　　96　　年　　10　　月　　4 　　日
              民事第六庭    審判長法　官　 張競文
                                  法  官   鄧德倩
                                  法  官   蕭清清
以上正本係照原本作成
如不服本裁定，僅得於收受本裁定正本送達後10日內，以適用法
規顯有錯誤為理由，向本院提出再抗告狀，（須附繕本一份及繳
納再抗告裁判費新台幣1,000元），經本院許可後始可再抗告。
中　　華　　民　　國　　96　　年　　10　　月　　4 　　日
                                  書記官   林秀娥
